【裁判字號】    89,易,1113
【裁判日期】    900102
【裁判案由】    毒品危害防制條例
【裁判全文】
台灣苗栗地方法院刑事判決                        八十九年度易字第一一一三號
    公  訴  人  臺灣苗栗地方法院檢察署檢察官
    被      告  甲○○
右列被告因違反毒品危害防制條例案件，經檢察官提起公訴（八十九年度偵字第二三
五八號），本院判決如左：
    主  文
甲○○施用第二級毒品，處有期徒刑伍月，如易科罰金以參佰元折算壹日。
    事  實
一、甲○○於民國八十三年間，因違反麻醉藥品管理條例案件，為台灣新竹地方法院
    判處有期徒刑四月，如易科罰金以三百元折算一日確定，於同年十二月二十三日
    易科罰金執行完畢，不知警惕。又因施用毒品案件，經本院先後裁定送台灣苗栗
    看守所附設觀察、勒戒處所觀察、勒戒後，均無繼續施用毒品傾向，台灣苗栗地
    方法院檢察署檢察官乃先後於八十七年九月二十九日以八十七年度偵字第三０一
    八號，及八十八年十二月十日以八十八年度毒偵字第七五三號為不起訴處分確定
    。詎甲○○又基於施用第二級毒品安非他命（下稱安非他命）之犯意，於八十九
    年八月十七日前四日內某時，在南投縣某不詳地點，以不詳方法，施用安非他命
    一次。迨八十九年八月十七日下午四時三十五分許，甲○○為苗栗縣警察局通霄
    分局通知到局採尿，經送檢驗結果呈安非他命陽性反應而悉上情。
二、案經苗栗縣警察局通霄分局報請臺灣苗栗地方法院檢察署檢察官偵查起訴。
    理  由
一、訊據被告甲○○坦承有於上開時地為警採尿及其尿液經送檢驗結果呈安非他命陽
    性反應，有私立中山醫學院附設孫中山先生紀念醫院藥物濫用檢測中心出具之篩
    檢報告一份在卷可証等情不諱。惟被告矢口否認有何施用毒品之犯行，辯稱：未
    施用云云。經查甲基安非他命經口服投與後約百分之七十於二十四小時內自尿中
    排出，約百分之九十於九十六小時內自尿中排出，且甲基安非他命成分之檢出與
    其投與方式、投與量、個人體質、採尿時間與檢測儀器之精密度等諸多因素有關
    ，依上述資料推斷，最長可能不會超過四日，有行政院衛生署藥物食品檢驗局八
    十一年二月八日（八一）藥檢壹字第一一五六號函在卷可憑。是依施用安非他命
    存留人體之一般時間研判，被告於八十九年八月十七日被查獲前四日內某時，應
    有施用安非他命行為。且被告前因施用毒品案件，經本院先後裁定送觀察、勒戒
    ，結果均無繼續施用毒品傾向，台灣苗栗地方法院檢察署檢察官乃分別為不起訴
    處分，有該署刑案資料查註紀錄表及被告在監所資料各一份在卷可憑。本件事証
    明確，被告犯行應堪認定。
二、查安非他命為毒品危害防制條例第二條第二項第二款所定之第二級毒品。核被告
    前因施用毒品案件，經本院先後二次送觀察勒戒，判定無繼續施用毒品傾向，檢
    察官為不起訴處分後，又施用安非他命（三犯）所為，係犯毒品危害防制條例第
    十條第二項之施用第二級毒品罪。被告施用安非他命前持有安非他命之低度行為
    為其施用之高度行為所吸收，不另論罪。查被告前於八十三年間，因違反麻醉藥
    品管理條例案件，為台灣新竹地方法院判處有期徒刑四月，如易科罰金以三百元
    折算一日確定，於同年十二月二十三日易科罰金執行完畢，有台灣高等法院被告
    全國前案紀錄表一紙在卷可憑。爰審酌被告之上開素行、本件犯罪之手段、施用
    之次數及犯後否認犯行暨施用毒品係自戕行為等一切情狀，量處如主文所示之刑
    ，並諭知易科罰金之折算標準。
據上論斷，應依刑事訴訟法第二百九十九條第一項前段、毒品危害防制條例第十條第
二項、刑法第十一條前段、第四十一條、罰金罰鍰提高標準條例第二條，判決如主文
。
本案經檢察官黃智勇到庭執行職務。
中      華      民      國        九十      年      一    月      二    日
                                      臺灣苗栗地方法院刑事庭
                                          法  官  劉  興  浪
右正本證明與原本無異。
如不服本判決，應於判決送達後十日內，向本院提出上訴狀（須附繕本），上訴於臺
灣高等法院臺中分院。
                                          書記官  陳  建  分
中      華      民      國        九十      年      一    月      二    日
附錄論罪科刑法條
毒品危害防制條例第十條第二項：
施用第二級毒品者，處三年以下有期徒刑。


司法院資訊處製作；財團法人民間司法改革基金會備份。
